臺灣臺中地方法院刑事裁定
111年度聲字第2436號
聲  請  人  臺灣臺中地方檢察署檢察官
受  刑  人  陳泓名



上列聲請人因受刑人數罪併罰，有二裁判以上，業經判決罪刑確
定，聲請定其應執行之刑（111年度執聲字第1794號），本院裁
定如下：   
    主    文
甲○○所犯如附表所示各罪所處之刑，應執行有期徒刑玖年陸月。
    理    由
一、聲請意旨略以：受刑人甲○○犯數罪，先後經判決確定如附表
    ，應依刑法第53條、第51條第5款，定應執行之刑，爰依刑
    事訴訟法第477條第1項之規定聲請裁定等語。
二、按「數罪併罰，有2裁判以上者，依刑法第51條之規定，定
    其應執行之刑。」、「數罪併罰，分別宣告其罪之刑，依下
    列各款定其應執行者：五、宣告多數有期徒刑者，於各刑中
    之最長期以上，各刑合併之刑期以下，定其刑期。但不得逾
    30年。」，刑法第53條、第51條第5款分別定有明文。　　
三、本件受刑人所犯如附表所示之罪，先後經法院判決判處如附
    表所示之刑，且均經確定在案。而受刑人經法院判決判處如
    附表所示各罪所處之刑，均係不得易科罰金或易服社會勞動
    之刑，此有臺灣高等法院被告前案紀錄表及如附表所示各罪
    之判決書附卷可稽。是檢察官依刑法第53條、第51條第5款
    之規定聲請定其應執行之刑，本院審核認並無不合，應予准
    許。復審酌如附表編號1至8所示各罪所處之刑，業經本院以
    110年度聲字第3476號裁定應執行有期徒刑4年2月確定；如
    附表編號9至11所示各罪所處之刑，業經本院以110年度金訴
    字第557號判決應執行有期徒刑2年確定；如附表編號12至13
    所示各罪所處之刑，業經本院以109年度金訴字第602號、11
    0年度金訴字第102號判決應執行有期徒刑5年6月確定。復考
    量受刑人所犯如附表編號1至12所示之罪，犯罪類型均為三
    人以上共同詐欺取財罪，其罪質及所侵害之法益均相同，而
    所犯如附表編號13所示之罪，則為特殊洗錢罪，又受刑人之
    犯罪時間介於民國107年12月3日至108年5月1日間，其犯罪
    期間非短，且所犯罪數共計113罪，其一再犯罪，顯非偶發
    性犯罪，反映受刑人法治觀念薄弱，自我約束能力不足之人
    格特性與犯罪傾向，斟酌受刑人所犯上開各罪責任非難重複
    程度及施以矯正之必要性，暨刑罰公平原則，杜絕犯罪僥倖
    心理、避免鼓勵犯罪，及受刑人於111年8月9日陳述意見表
    中，對本件聲請定執行刑案件，表示無意見等情，而定其應
    執行之刑如主文所示。
四、依刑事訴訟法第477條第1項，刑法第53條、第51條第5款，
    裁定如主文。
中    華    民    國    111    年    8    月    31    日
                  刑事第十五庭  法  官 曹錫泓
以上正本證明與原本無異。　　　　　　　　　
如不服本裁定，應於收受送達後5日內向本院提出抗告狀。（應
附繕本）
                                書記官 張雅如 
中　　華　　民　　國　　111 　年　　9 　　月　　1 　　日
附表：
編　　　　　號       1      2      3   罪　　　　　名  詐欺 詐欺 詐欺 宣　　告　　刑  有期徒刑1年6月 有期徒刑1年4月 有期徒刑1年10月 犯　罪　日　期  108年2月1日 108年2月1日 108年2月1日 偵查(自訴)機關年　度　案　號  臺灣臺中地方檢察署109年度偵字第1884號 臺灣臺中地方檢察署109年度偵字第1884號 臺灣臺中地方檢察署109年度偵字第1884號 最後事實審 法院 臺灣臺中地方法院 臺灣臺中地方法院 臺灣臺中地方法院  案號 109年度金訴字第344號 109年度金訴字第344號 109年度金訴字第344號  判決日 期 109年10月13日 109年10月13日 109年10月13日 確定判決 法　院 臺灣臺中地方法院 臺灣臺中地方法院 臺灣臺中地方法院  案　號 109年度金訴字第344號 109年度金訴字第344號 109年度金訴字第344號  判決日期 110年03月25日 110年03月25日 110年03月25日 是否為得易科罰金之案件        否        否            否 備註  臺中地檢110年度執更字第4245號（編號1至8定執行刑4年2月）   

編　　　　　號       4      5      6 罪　　　　　名  詐欺 詐欺 詐欺 宣　　告　　刑  有期徒刑1年5月(共2罪) 有期徒刑1年6月 有期徒刑1年4月 犯　罪　日　期  ⑴108年3月10日 ⑵108年3月11日 108年3月10日至同年3月11日 107年12月4日至同年12月5日 偵查(自訴)機關年　度　案　號  臺灣臺中地方檢察署109年度偵字第23178號、110年度偵字第5788號 臺灣臺中地方檢察署109年度偵字第23178號、110年度偵字第5788號 臺灣臺中地方檢察署108年度偵字第14757、6708、16907、3219、14118號 最後事實審 法院 臺灣臺中地方法院 臺灣臺中地方法院 臺灣高等法院臺中分院  案號 110年度金訴字第14號 110年度金訴字第14號 109年度金上訴字第2618、2624號  判決日 期 110年03月25日 110年03月25日 110年01月12日 確定判決 法院 臺灣臺中地方法院 臺灣臺中地方法院 最高法院  案號 110年度金訴字第14號 110年度金訴字第14號 110年度台上字第4489號  判決日 期 110年04月23日 110年04月23日 110年07月22日 是否為得易罰金之案件        否       否       否 備註  臺中地檢110年度執更字第4245號（編號1至8定執行刑4年2月）   

編　　　　　號      7      8  9 罪　　　　　名  詐欺 詐欺 詐欺 宣　　告　　刑  有期徒刑1年2月 有期徒刑1年3月 有期徒刑1年1月(共3罪) 犯　罪　日　期  107年12月04日 108年1月12日 ⑴107年12月3日（2）次 ⑵108年1月15日 偵查(自訴)機關年　度　案　號  臺灣臺中地方檢察署108年度偵字第14757、6708、16907、3219、14118號 臺灣臺中地方檢察署108年度偵字第14757、6708、16907、3219、14118號 臺灣臺中地方檢察署109年度少連偵字第44號  最後事實審 法院 臺灣高等法院臺中分院 臺灣高等法院臺中分院 臺灣臺中地方法院  案號 109年度金上訴字第2618、2624號 109年度金上訴字第2618、2624號 110年度金訴字第557號  判決日 期 110年01月12日 110年01月12日 111年3月28日 確定判決 法院 最高法院 最高法院 臺灣臺中地方法院  案號 110年度台上字第4489號 110年度台上字第4489號 110年度金訴字第557號  判決日 期 110年07月22日 110年07月22日 111年5月3日 是否為得易科罰金之案件        否       否 否 備註  臺中地檢110年度執更字第4245號（編號1至8定執行刑4年2月）   臺中地檢111年度執字第6782號（編號9至11定執行刑2年） 

編　　　　　號        10      11  12 罪　　　　　名  詐欺 詐欺 詐欺 宣　　告　　刑  有期徒刑1年2月 (共3罪) 有期徒刑1年4月 (共2罪) 有期徒刑1年1月(共94罪) 犯　罪　日　期  107年12月3日 ⑴107年12月4日 ⑵107年12月7日 108年1月4日（聲請書誤載為108年1月7日）至108年5月1日 偵查(自訴)機關年　度　案　號  臺灣臺中地方檢察署109年度少連偵字第44號 臺灣臺中地方檢察署109年度少連偵字第44號 臺灣臺中地方檢察署108年度少連偵字第130號等 最後事實審 法院 臺灣臺中地方法院 臺灣臺中地方法院 臺灣臺中地方法院  案號 110年度金訴字第557號 110年度金訴字第557號 109年度金訴字第602號、110年度金訴字第102號（聲請書誤載為109年度金訴字第602、102號）  判決日 期 111年3月28日  111年3月28日  111年4月18日 確定判決 法院 臺灣臺中地方法院 臺灣臺中地方法院 臺灣臺中地方法院  案號 110年度金訴字第557號 110年度金訴字第557號 109年度金訴字第602號、110年度金訴字第102號（聲請書誤載為109年度金訴字第602、102號）  判決日 期 111年5月3日  111年5月3日  111年5月17日 是否為得易科罰金之案件        否       否 否 備註  臺中地檢111年度執字第6782號（編號9至11定執行刑2年）    臺中地檢111年度執字第8364號（編號12至13定執行刑5年6月） 

編　　　　　號       13 罪　　　　　名  洗錢防制法 宣　　告　　刑  有期徒刑10月 (共2罪) 犯　罪　日　期  ⑴108年1月23日 ⑵108年1月24日 偵查(自訴)機關年　度　案　號  臺灣臺中地方檢察署108年度少連偵字第130號等 最後事實審 法院 臺灣臺中地方法院  案號 109年度金訴字第602號、110年度金訴字第102號（聲請書誤載為109年度金訴字第602、102號）  判決日 期 111年4月18日  確定判決 法院 臺灣臺中地方法院  案號 109年度金訴字第602號、110年度金訴字第102號（聲請書誤載為109年度金訴字第602、102號）  判決日 期 111年5月17日  是否為得易科罰金之案件        否 備註  臺中地檢111年度執字第8364號（編號12至13定執行刑5年6月）